【裁判字號】    99,抗,136
【裁判日期】    991006
【裁判案由】    本票裁定
【裁判全文】
臺灣士林地方法院民事裁定               99年度抗字第136號
抗  告  人  丙○○
相  對  人  丁○○
            乙○○
            甲○○
上列當事人間本票裁定事件，抗告人對於中華民國99年9 月1 日
本院司法事務官所為99年度票字第3224號裁定聲明不服，提起抗
告，本院裁定如下：
    主  文
抗告駁回。
抗告程序費用新臺幣壹仟元由抗告人負擔。
    理  由
一、按聲請本票裁定，應依非訟事件法第13條規定繳納費用，未
    依規定預納費用者，法院應限期命其預納，逾期仍不預納者
    ，應駁回其聲請。此觀諸非訟事件法第13條、第26條第1 項
    規定甚明。
二、本件抗告人聲請就相對人所簽發之本票准許強制執行，未據
    依法繳納費用新臺幣（下同）1,000 元，經原審於民國99年
    7 月29日裁定命其於收受送達後10日內補正，該裁定已於99
    年8 月15日合法送達，有送達證書附卷可證。抗告人逾期未
    補正，原審依上揭規定，駁回聲請，尚無不合。
三、抗告意旨雖以：本案管轄錯誤，且伊於99年7 月29日無收到
    補費裁定，嗣於99年9 月6 日收到裁定，已於97年9 月7 日
    繳交裁判費，故請求廢棄原裁云云，惟查：
    (一)依非訟事件法第194 條第1 項規定，票據法第123 條所定
      執票人就本票聲請法院裁定強制執行事件，由票據付款地
      之法院管轄。本件抗告人提出本票聲請准予強制執行，本
      票上記載之付款地臺北市○○區○○街62巷3 號為原審即
      本院轄區，依照前開法律規定，原審有管轄權，抗告人指
      摘管轄錯誤，應屬誤會。
    (二)原審於99年7 月29日裁定命抗告人於收受裁定送達後10日
      內補繳費用1,000 元，該裁定交郵務機構依抗告人陳報之
      住所送達，並於99年8 月4 日因未獲會晤抗告人本人，亦
      無受領文書之同居人或受僱人，由郵務機構依規定寄存在
      臺北縣警察局板橋分局沙崙派出所，依民事訴訟法第138
      條第2 項規定，自寄存之日起，經10日而於99年8 月15日
      發生送達抗告人之效力。此法定效力，不因抗告人未前往
      寄存處所領取而有異。是抗告人所陳未實際收到補費裁定
      等語，縱認屬實，原審以其未依限補繳費用，裁定駁回其
      聲明，仍無違誤。
    (三)又裁定經宣示後為該裁定之法院、審判長、受命法官或受
      託法官受其羈束。不宣示者，經公告或送達後受其羈束，
      民事訴訟法第238 條定有明文。此規定，依非訟事件法第
      50條，於非訟事件，依法律移由於司法事務官處理者，準
      用之。而法院或司法事務官裁定命補正之期間，雖非不變
      期間，當事人依裁定應補正之行為，已逾裁定期間，仍得
      為之，但如法院或司法事務官已認其所為之訴訟行為不合
      法，裁定駁回並送達者，當事人即無從再就程式之不備或
      不合法為補正。本件由抗告狀記載「鈞院於民國99年09月
      01日之裁定，抗告人係於民國99年09月06日簽收…抗告人
      於99年9 月6 日收到鈞院民事裁定並於99年09月07日繳交
      裁判費」觀之，抗告人縱如其所述曾於99年9 月7 日補繳
      聲請本票裁定所應繳納之費用1,000 元，亦係於收受司法
      事務官駁回聲請之裁定送達後，始向本院為之，依照前開
      說明，已無從補正其聲請程式之不備，不得據之指摘原裁
      定違法或不當。
四、綜上所述，原審以抗告人聲請本票裁定，未據繳納費用，經
    定期命補繳費用，逾期未補正，而駁回抗告人聲請，核無違
    誤。抗告人猶執前詞，指摘原裁定不當，求為廢棄，為無理
    由，應予駁回。
五、爰裁定如主文。
中    華    民    國    99    年    10    月    6     日
                  民事第二庭  審判長法  官  方彬彬
                                    法  官  蕭錫証
                                    法  官  周群翔
以上正本證明與原本無異。
本件裁定不得再抗告。
中    華    民    國    99    年    10    月    6     日
                                    書記官  游育慈

司法院資訊處製作；財團法人民間司法改革基金會備份。
